---
title: "Querverweise: Grafiken, Tabellen, Gleichungen"
author: "Ergebnisse berichten mit R"
output:
  
  bookdown::pdf_document2: default
  bookdown::html_document2: default
---

# Querverweis auf eine Grafik

## Top 5 Künstler / Bands: "Ausreißer"-Songs

Welche Songs der Top 5 Künstler / Bands können wir aus statistischer Sicht als Ausreißer betrachten? Aufschluss geben Boxplots: \@ref(fig:songs-top5).

```{r setup, include = FALSE}

library(tidyverse)
library(ggthemes)

knitr::opts_chunk

top5 <- readRDS(here::here("top5.rds"))

theme_set(theme_solarized(base_size = 15))

theme_update(axis.text.x = element_text(angle = 90),
             axis.ticks.x = element_blank(),
             panel.grid.major.x = element_blank())

```


```{r songs-top5, fig.cap = "Songs der Top 5 Künstler / Bands", echo = FALSE}

is_outlier <- function(x) {
  return(x < quantile(x, 0.25) - 1.5 * IQR(x) | x > quantile(x, 0.75) + 1.5 * IQR(x))
}

top5 %>% 
  group_by(artist) %>% 
  mutate(outlier = ifelse(is_outlier(indicativerevenue), song, NA)) %>% 
  ggplot(aes(x = artist, y = indicativerevenue, color = artist)) +
  geom_boxplot(varwidth = TRUE) +
  geom_text(aes(label = outlier), na.rm = TRUE, nudge_y = 1500) +
  labs(x = "", y = "Indicative Revenue",
       title = "Indicative Revenue by Artist",
       subtitle = "Artists sorted by number of songs in Top 100 per year",
       caption = "Source: Chart2000.com, Songs of the year, Version 0-3-0062") +
  scale_color_discrete(guide = NULL)
```


# Querverweis auf eine Tabelle

Betrachten wir noch die erfolgreichsten Songs der Top 5 tabellarisch: \@ref(tab:top5-table).
                                       
```{r top5-table, echo=FALSE}
top5 %>% 
  arrange(desc(indicativerevenue)) %>% 
  head(n = 5) %>% 
  knitr::kable(caption = "Top 5 Songs")
```


# Querverweis auf eine Gleichung

Der Mittelwert berechnet sich nach Gleichung \@ref(eq:mean).

\begin{equation}
\bar{X} = \frac{\sum_{i=1}^n X_i}{n} (\#eq:mean)
                                       \end{equation}
                                       
