---
title: "Artikel mit Distill"
description: |
  Artikel, geschrieben mit dem Distill-Format.
author:
  - name: Karl Mustermann
    url: https://example.com/musterfirma/mustermann
    affiliation: Musterfirma Inc. GmbH & Co. KG
    affiliation_url: https://example.com/musterfirma
  - name: Zweitautor
    url: https://example.com/musterfirma/zweitautor
    orcid-id: 0000-0001-0000-XXXX
date: "Erstellt: `r Sys.Date()`"
bibliography: biblio.bib
output:
  distill::distill_article:
    toc: true
    toc_depth: 3
    toc_float: true
    code_folding: true
---

```{r setup, include=FALSE}
knitr::opts_chunk$set(echo = FALSE)
```

Distill ist ein Veröffentlichungs-Format für wissenschaftliche und technische Fachartikel, insbesondere als Internet-Veröffentlichung.

Mehr über Distill für R Markdown unter <https://rstudio.github.io/distill>.

Erweiterungen in der neuen Distill-Version: <https://blog.rstudio.com/2020/12/07/distill/>

Markdown-Funktionalitäten wie Darstellung des R-Codes, eingebetteter R-Code, Inhaltsverzeichnis etc. stehen zur Verfügung.

Ausgabe-Formate:

* Einzelner HTML-Artikel
* Webseite, die aus mehreren HTML-Seiten besteht, inklusive Blogs

# Diagramm

## Optional breiter als der Text

Das folgende Diagramm wird breiter dargestellt als der laufende Text. Um das zu zeigen, füllen wir die Seite mit weiteren Worten, die als Platzhalter fungieren. So wird die Seitenbreite für Text erkennbar.

Die Grafik muss sich nicht daran halten. Das wird im Chunk Header mit der Option *layout = "l-body-outset"* gekennzeichnet. Empfehlenswert ist, zusätzlich *fig.width* und *fig.height* anzugeben.

```{r, layout="l-body-outset", fig.width = 6, fig.height = 1.5, echo = TRUE}

library(ggplot2)
ggplot(diamonds, aes(carat, price)) + geom_smooth() +
  facet_grid(~ cut)

```


# Tabelle mit Paginierung

Funktion: *paged_table()*

Tabelle wird optional ebenfalls breiter dargestellt als der Text.

```{r, layout = "l-body-outset", echo = TRUE}

library(rmarkdown)
paged_table(mtcars)

```


# Literaturzitat

* Basieren auf Bibtext
* Benötigen eine bibtex-Datei, die im YAML-Header angegeben wird  
bibliography: biblio.bib

Verwendung im Text: `[@Mustermann2021]`

Diese Arbeit basiert auf [@Mustermann2021].

Literaturliste wird automatisch am Ende aufgeführt unter *References*.


# Fußnote und Text im Seitenrand

## Fußnote

Fußnoten folgen der Pandoc Markdown-Notation, die so aussieht:

`^[Das wird eine Fußnote, die auf den Mauszeiger reagiert.]`

Die Nummerierung wird automatisch erzeugt^[Beispiel-Fußnote von Max Mustermann].


## Text im Seitenrand

Um den Seitenrand zu nutzen, Text oder Diagramm einfach in `<aside>` - Tags einbetten. Schließen mit `</aside>`.

<aside>
Text im Seitenrand
</aside>

Auch Diagramme im Seitenrand sind möglich.

<aside>
```{r}
ggplot(mtcars, aes(hp, mpg)) + geom_point() + geom_smooth()
```
</aside>


# Anhang

Anhänge können ergänzt werden mit der *.appendix*-Klasse, die an Überschriften der Ebene 1 oder 2 angehängt werden kann.


# Aussehen verändern: Eigenes Theme

* CSS einbinden im YAML-Header: *theme: theme.css*  
Beispiel für CSS-Anpassungen: [The Mockup Blog](https://themockup.blog/posts/2020-08-01-building-a-blog-with-distill/)
* Eigenes Theme erstellen: *create_theme(name = "theme")*
* Schnelle Möglichkeit, eigenen Stil einzubringen: Google Fonts
  + Importieren `@import`
  + In der CSS-Datei angeben
  

## Danksagung {.appendix}

Dank an RStudio, siehe https://rstudio.github.io/distill/ 

* JJ Allaire
* Rich Iannone
* Alison Presmanes Hill
* Yihui Xie