---
title: "Artikel mit Distill"
description: |
  Artikel, geschrieben mit dem Distill-Format.
author:
  - name: Karl Mustermann
    url: https://example.com/musterfirma/mustermann
    affiliation: Musterfirma Inc. GmbH & Co. KG
    affiliation_url: https://example.com/musterfirma
  - name: Zweitautor
    url: https://example.com/musterfirma/zweitautor
    orcid-id: 0000-0001-0000-XXXX
date: "Erstellt: `r Sys.Date()`"
bibliography: biblio.bib
output: distill::distill_article
---

```{r setup, include=FALSE}
knitr::opts_chunk$set(echo = FALSE)
```

Distill ist ein Veröffentlichungs-Format für wissenschaftliche und technische Fachartikel, insbesondere als Internet-Veröffentlichung.

Mehr über Distill für R Markdown unter <https://rstudio.github.io/distill>.


# Diagramm

## Optional breiter als der Text

Das folgende Diagramm wird breiter dargestellt als der laufende Text. Um das zu zeigen, füllen wir die Seite mit weiteren Worten, die als Platzhalter fungieren. So wird die Seitenbreite für Text erkennbar.

Die Grafik muss sich nicht daran halten. Das wird im Chunk Header mit der Option *layout = "l-body-outset"* gekennzeichnet. Empfehlenswert ist, zusätzlich *fig.width* und *fig.height* anzugeben.

```{r, layout="l-body-outset", fig.width = 6, fig.height = 1.5, echo = TRUE}

library(ggplot2)
ggplot(diamonds, aes(carat, price)) + geom_smooth() +
  facet_grid(~ cut)

```


# Beispiel für eine Tabelle

## Paginierung

Funktion: *paged_table()*

Tabelle wird optional ebenfalls breiter dargestellt als der Text.

```{r, layout = "l-body-outset", echo = TRUE}

library(rmarkdown)
paged_table(mtcars)

```


# Beispiel für Literaturzitate

* Basieren auf Bibtext
* Benötigen eine bibtex-Datei, die im YAML-Header angegeben wird  
bibliography: biblio.bib

Verwendung im Text: `[@Mustermann2021]`

Diese Arbeit basiert auf [@Mustermann2021].


# Beispiel für eine Fußnote



